臺灣高等法院高雄分院刑事判決　　　　　　　　　　九十年度上訴字第一四七五號
　　上　訴　人
　　即　被　告　甲○○
　　選任辯護人　連立堅律師
　　　　　　　　李淑欣
　　選任辯護人　田平安
右上訴人因違反貪污治罪條例案件，不服台灣高雄地方法院九十年度訴字第一四號中
華民國九十年七月三十一日第一審判決（起訴案號：台灣高雄地方法院檢察署八十九
年度偵字第二四七一六號），提起上訴，本院判決如左：
    主  文
上訴駁回。
    事  實
一、甲○○自民國八十五年間起擔任高雄市立婦幼醫院（下稱婦幼醫院）總務室技士
    ，為該院醫學工程組（下稱醫工組）之負責人，其職掌工作項目為督導所屬技工
    辦理醫療儀器維修、送修事宜，並依政府採購法負責辦理新台幣（下同）十萬元
    以下有關醫療儀器維修所需設備、工具與零件等小額採購，且為婦幼醫院器材設
    備採購及管理委員會委員，係依據法令從事公務之人員。婦幼醫院於民國八十八
    年十一月間執行該年度預算而採購「彩色監視系統」（包含彩色監視器及數位相
    機各一台），以供婦幼醫院醫工組修理內視鏡等醫療儀器之用，並由甲○○負責
    以議價方式進行採購，甲○○於執行採購職務，與廠商議價前，竟基於要求賄賂
    之犯意，向元佑實業有限公司（下稱元佑公司）業務員徐傑昌表示除婦幼醫院所
    採購之彩色監視系統外，要求另行贈與甲○○印相機一台，經元佑公司業務員徐
    傑昌同意後，由元佑公司與華南儀器有限公司（下稱華南公司）二家公司分別向
    婦幼醫院報價，元佑公司報價為五萬三千八百元、華南公司報價為五萬八千六百
    八十元，由於二家公司報價均高於婦幼醫院編列之預算五萬元，乃由甲○○與報
    價較低之元佑公司進行議價，並於八十八年十一月二十日與元佑公司業務徐傑昌
    達成減價為四萬九千五百元而完成採購彩色監視系統之議價程序，徐傑昌於八十
    九年二月八日交付婦幼醫院採購之彩色監視系統予甲○○之際，亦一併將甲○○
    要求之賄賂即市價約一萬四千元之印相機一台交付甲○○，甲○○將該印相機一
    台據為己有。嗣於八十九年七月間，台灣高雄地方法院檢察署檢察官承辦八十九
    年度偵字第一三二八八號甲○○職案件（業經檢察官為不起訴處分）時，接獲
    署名為「婦幼人」之不詳姓名者檢舉上情，乃指揮高雄市調查處偵辦而查獲，甲
    ○○見事跡敗漏，遂於八十九年八月間，將上開印相機一台返還徐傑昌。
二、案經法務部調查局高雄市調查處移請台灣高雄地方法院檢察署檢察官偵查起訴。
    理  由
一、訊據上訴人即被告甲○○固坦承曾收受元佑公司業務員徐傑昌交付之數位印相機
    一台，惟矢口否認收受賄賂之事實，辯稱：婦幼醫院採購彩色監視系統時，並未
    編列預算一併採購印相機，但我負責維修醫院內之各種鏡類儀器時，因缺乏印相
    機、光源機配合監視系統，而發生檢修多次仍未能修好之情形，我任職醫工室期
    間多次自行購買零件維修儀器為醫院節省公帑，乃基於提高醫院維修能力之考慮
    ，若將來編列採購印相機預算，醫工室即可利用印相機將鏡類之故障情形列印出
    來，俾便迅速維修，所以才向元佑公司業務員徐傑昌表示欲借用印相機，若合用
    將來才能編列預算購買，徐傑昌乃將試用之印相機送至醫工室交給我，但因醫院
    內原有已故障之光源機尚未修復，故無法搭配印相機試用，所以我將試用之印相
    機連同其他雜物堆放在我辦公桌下，一直未使用，印相紙也未拆封，之後我於八
    十九年三月間被調至研考室，不再承辦儀器維修工作，並於同年三至五月間多次
    請徐傑昌取回試用之印相機，但他表示先放在我處，我於同年六月間向總務室主
    任張倍嘉報告上情，主任張倍嘉當時未表示意見，徐傑昌於八十九年八月初取回
    印相機，因我得罪張倍嘉主任，可能張倍嘉主任挾怨報復而檢舉本案云云。
    經查：
(一)被告於八十八年十一月間擔任婦幼醫院總務室技士，為該院醫工組之負責人，其
    職掌工作項目為督導所屬技工辦理醫療儀器維修、送修事宜，並依政府採購法負
    責辦理十萬元以下有關醫療儀器維修所需設備、工具與零件等小額採購，且為婦
    幼醫院器材設備採購及管理委員會委員，為依據法令從事公務之人員。婦幼醫院
    於八十八年十一月間執行該年度預算而採購「彩色監視系統」（包含彩色監視器
    及數位相機各一台），該項採購係由被告依實際業務需要編列，由醫工組提編及
    提請購置，並由被告負責採購，以供醫工組修理婦幼醫院內視鏡等醫療儀器之用
    ，而婦幼醫院自八十八年十一月間起至八十九年三月間止，修理儀器業務係由被
    告督導技工呂明聰協助執行，在未採購監視器前，如儀器損壞，修理業務亦由被
    告督導技工呂明聰協助執行等情，此有婦幼醫院九十年三月二十八日高市婦醫總
    字第０００一一六八號函一份附於本院卷可參，核與證人即婦幼醫院總務室職員
    呂基山於原審審理中到庭具結證述：本件採購金額在十萬元以下，由使用單位自
    行請購及採購等語相符（原審九十年三月二十二日訊問筆錄），並有採購單及財
    產增加單各一份附於偵查卷可參，觀諸上開採購單記載採購人為「甲○○」，財
    產增加單記載請購人為「呂明聰」、保管人為「甲○○」，足證被告係依據法令
    從事公務之人員，且就執行彩色監視系統採購案，係執行其職務上之行為甚明。
    雖被告辯稱：依據該院醫工組作業規範、該院器材設備採購及管理委員會委員名
    冊可知，被告之職務上之工作項目不含採購，而應由總務室呂基山負責一節，經
    查，婦幼醫院醫工組作業規範固規定該組之工作項目為醫療儀器之採購評估、安
    裝驗收、修護保養、報廢鑑定、使用操作、一般維護訓練、研究發展長程計劃，
    另婦幼醫院器材設備採購及管理委員會委員名冊記載被告係辦理器材設備管理事
    務，而呂基山係辦理器材設備採購事務等情，固有婦幼醫院醫工組作業規範、婦
    幼醫院器材設備採購及管理委員會委員名冊各一份在卷足憑。然查，上開婦幼醫
    院醫工組作業規範係於七十八年十二月一日公布，另婦幼醫院器材設備採購及管
    理委員會委員名冊則係於八十五年六月二十七日修正，然政府採購法則於八十七
    年五月二十七日公布、於八十八年五月二十七日施行，本件彩色監視系統採購案
    係於八十八年十一月間亦即政府採購法公布施行之後執行，故而婦幼醫院乃依當
    時已公布施行之政府採購法之規定由被告負責採購，故被告於執行本件採購案時
    ，乃為其職務上所掌工作項目，則被告執行採購採色監視系統，係執行其職務上
    之行為，已無疑義。
(二)被告執行其職掌之採購彩色監視系統，採購物品為彩色監視器及數位相機各一台
    ，但不含印相機一台，並於八十八年十一月十六日公布以報價方式進行採購，計
    有元佑公司報價為五萬三千八百元、華南公司報價為五萬八千六百八十元，嗣經
    元佑公司業務員徐傑昌於八十八年十一月二十日同意減價為四萬九千五百元而得
    標，元佑公司徐傑昌於八十九年二月八日將採購之彩色監視器、數位相機各一台
    及當時市價約一萬四千元之印相機一台併交予被告，由被告保管，被告並於同日
    將採購之彩色監視器及數位相機各一台提列為婦幼醫院增加之財產等情，業據被
    告自承在卷，且有婦幼醫院採購公布單一份、財產增加單一份、估價單二份（偵
    查卷第七、八、九、十、十一頁）、元佑公司九十年六月七日陳報狀一份（原審
    卷第二０四至二０六頁）在卷足參。又證人徐傑昌於高雄市調查處調查時陳述：
    婦幼醫院以議價方式對外採購專業監視器及數位相機，被告在對外議價前就先告
    知我採購之項目雖為專業監視器及數位相機，但要求另外附贈一台印相機做為現
    場檢驗列印之用，本公司最後係以四萬九千五百元議價得標，事後由我本人將數
    位相機、監視器及數位印相機送至醫院交給被告，並由被告在現場點交完成，至
    於醫院如何使用前述設備，我並不清楚等語綦詳（見偵查卷第十四頁），且經檢
    察官指揮高雄市調查處調查員至元佑公司執行搜索結果，當場扣押元佑公司開立
    之八十八年十二月三日本件訂貨單一份，其上所記載買受人為「婦幼醫院」、買
    受項目為「c-2020（standrod）（即數位相機）p-330（即印相機）32mb card
    （即彩色監視器）」、單價記載為「四萬九千五百元」等情，此有台灣高雄地方
    法院檢察署搜索票、執行搜索報告、搜索及扣押筆錄、訂貨單各一份附卷可考（
    偵查第六十七頁至七十頁）。準此，元佑公司雖以四萬九千五百元向婦幼醫院承
    辦採購彩色監視器、數位相機各一台，惟元佑公司內部資料則顯示該公司係以四
    萬九千五百元之價格出售彩色監視器、數位相機及印相機各一台予婦幼醫院。據
    上各情，足徵被告雖向證人徐傑昌要求附贈一台印相機，表示欲供作現場檢驗列
    印之用，然元佑公司內部資料係以出售Ｐ─３３０印相機一台予婦幼醫院，惟婦
    幼醫院則未採購印相機一台，被告亦未將其保管之印相機一台提編為醫院新增加
    之財產，則被告收受元佑公司業務員徐傑昌交付之印相機一台，其動機及目的顯
    係圖利自己。
(三)被告雖辯稱：被告向元佑公司業務員徐傑昌借用印相機一台，動機及目的係供醫
    工室維修鏡類時試用，以便將來編列預算時採購，但因光源機故障而一直未試用
    ，況印相機用紙一張約二十元，比一般家用約二點五元，高出甚多，被告並無向
    元佑公司索取此種賄賂之必要，被告於八十九年三月間調往研考室後因工作繁重
    ，無暇及時處理交還印相機之事云云，而證人徐傑昌於偵查、原審及本院調查中
    亦證稱：被告跟我說要一台印相機用用看，我基於好意以婦幼醫院之名義向公司
    訂購一部印相機暫借給被告試用，但未約定試用期間，被告於八十九年五、六月
    間說他已不在醫工室服務，要我取回印相機，但因我那陣子較忙，雖有到婦幼醫
    院但都沒有遇到被告，直到八十九年八月間被告又打電話要我取回印相機，我請
    被告拿到醫院門口交給我等語（原審九十年三月二十二日訊問筆錄、本院卷八七
    、八八頁）。然查：
    (1)證人徐傑昌於調查站訊問時初陳稱：我應被告之要求而贈與印相機一台等語，
      惟於偵審、審中則改稱：係暫時借予被告試用等語，其先後所言，明顯不符，
      參酌證人徐傑昌既身為業務員，對於元佑公司究係「贈與」抑或「借用」印相
      機，自當充分了解二者間具有不同涵意，則證人徐傑昌於偵、審中附和被告之
      證詞是否可信，誠屬可疑。又元佑公司函覆本院謂該公司業務員如提供產品予
      尚未決定購買之人試用時，原則上應填具貨品借出單，上呈總經理簽名核可後
      ，始能自倉庫中取貨外借，該公司並無試用期限之規定，多由業務員自行斟酌
      需試用之期間，與客戶聯絡取回試用品等語，此有該公司九十年四月十一日函
      一份附卷可證，足認元佑公司雖有產品試用制度，惟原則上應填寫借出單之方
      式為之，而該公司業務員徐傑昌竟不採用規定之方式，而以訂貨方式取得印相
      機，其做法已與該公司之規定有違。雖元佑公司上開函文另謂：本案印相機因
      借用程序費時較久，故業務員徐傑昌為求方便，乃未依規定借用云云，然查證
      人徐傑昌於原審審理中證述：我有與被告點交彩色監視器及數位相機，並且有
      試機，但印相機則沒有試機，我在取回前也從未詢問過試用情形等語（同上原
      審筆錄），被告亦自承因故障之光源機尚未修復，雖有印相機亦一直不能試用
      等情，是以在未有光源機搭配印相機使用之前，證人徐傑昌及被告並無取得印
      相機之時間上之急迫性，證人徐傑昌竟違反元佑公司之規定以訂貨方式取得印
      相機交付予被告，且自八十九年二月間交付印相機時既未約定試用期間，且於
      八十九年八月間取回印相機之前，期間長達半年之久，亦從未詢問過試用情形
      ，凡此種種，均與試用儀器之目的有違。又被告若係基於修理院內各項醫療器
      材向元佑公司借用印相機，則在借用時因院內既有之光源機故障無法與印相機
      配合使用，則被告亦應一併向證人徐傑昌借用光源機搭配使用，始能試用，或
      應將該印相機歸還證人徐傑昌為是。況被告負責本件採購業務，應當知悉從廠
      商處收受採購外之物品，本已極易使人懷疑有收賄之情事，若被告果真向元佑
      公司借用印相機供醫工室維修儀器試用，亦應當於相當期間內報告上級或告知
      負責維修儀器之同仁呂明聰知悉，以達試用印相機之目的為是，詎被告事前未
      曾向婦幼院醫胃腸肝膽科主任王宏毅反應希望編列預算採購印相機，又於取得
      印相機後從未告知醫工室之同仁呂明聰等情，已據證人即婦幼醫院醫胃腸肝膽
      科主任王宏毅結證：印象中被告並未向我提過希望編列預算採購印相機之事等
      語（原審九十年四月十三日訊問筆錄），及證人呂明聰於原審、本院審理中到
      庭結證：我不知道醫工室有無放置印相機，被告並未將印相機交給我，我不清
      楚被告辦公桌下有無放置印相機，但到目前為止我並未看到本案之印相機等語
      明確（原審九十年三月二十二日、五月三十一日訊問筆錄、本院卷第六十五頁
      ）。又本案之印相機不限定專業或公司行號使用，一般家庭也可使用，個人向
      元佑公司購買使用者甚多，已經證人徐傑昌於本院證述甚明（本院卷第八九頁
      ）。據此，被告辯稱：一般家庭無使用印相機，我要求並收受印相機一台係供
      醫工室試用云云，不足採信，上開元佑公司函及證人徐傑昌於偵、審中所為有
      利於被告之陳述，核係事後迴護被告之詞，不足為有利於被告之認定。
    (2)證人即婦幼醫院六西病房之護理長林翠敏於原審審理中證稱：若業務單位需要
      東西，我們會提出請購，請購後總務會去購買，總務採購後會到我們業務單位
      試用，試用一個月後，若沒有問題，再會同醫生、護理長及總務相關人員驗收
      ，在我印象中我沒有向廠商借用機器試用等語（原審九十年七月十七日審判筆
      錄）。證人即婦幼醫院六東病房之護理長孫蔚青於原審審理中證稱：八十九年
      七月間六東病房並無向富存貿易股份公司借用一或二台氧氣帳試用，但最近有
      買過二台氧氣帳，詳細時間我不太記得，機器下來後會在病房試用一個月確定
      無誤後，再會同相關單位作驗收，在寫請購單之前，並無向富存貿易股份有限
      公司借氧氣帳試用等語（同上筆錄）。另證人即婦幼醫院急診室護理長黃蕙芳
      亦於本院審理中證稱：我記得有買呼吸器，但是否有試用我並不記得，我們大
      都先寫請購單，確認招標要買了才會試用，試用一個月確定可使用再驗收再繼
      續使用等語（同上筆錄）。證人即婦幼醫院醫工室技工呂明聰於原審審理中則
      到庭證稱：請購單程序是由使用單位需物品時填寫請購單，層請院長核准後，
      確定有經費可以購買時，就先請廠商提供儀器試用，那時尚未公開招標等語（
      同上筆錄）。綜觀上述四位證人之證言，雖然三名護理長之證詞就試用儀器之
      時間究竟係在採購前抑或採購後一節與證人呂明聰之證言不符，然衡諸常情，
      政府機關之採購為免圖利私人，均係以公開方式行之，除有不法情形外，一般
      而言，不論廠商及承辦人員均不知最後得標者為誰，但在採購前確知有預算可
      購買時，各單位乃先行著手進行廠商提供儀器之試用程序，應屬事理之常，證
      人呂明聰之證詞較為可採，又姑且不論試用程序之進行係在採購前或採購後，
      然而依上開四位證人之證詞均可得知，既謂試用則必有實際加以使用，以查是
      否符合所需，並無將試器儀器放置不用之情形，核與證人正晉企業有限公司負
      責人張憲宇、富存貿易公司負責人鍾志鉅、松鶴儀器有限公司負責人張博能、
      醫強企業有限公司負責人林育民於原審審理中均證稱：婦幼醫院向公司借用儀
      器試用期間，均有實際使用借用之儀器等語相符（原審九十年四月六日、七月
      十七日訊問筆錄）。然查被告自八十九年二月間向證人徐傑昌借用印相機起至
      八十九年三月間調離醫工室止，既從未開啟實際試用，亦未告知維修儀器之同
      仁呂明聰上情，甚或在其自八十九年三月間調離醫工室改調至研考室時，在辦
      理移交時仍未交代該台印相機，乃遲至八十九年八月間始告知婦幼醫院總務主
      任張倍嘉告知廠商有另外送給被告一台印相機要列入醫院財產等事實，已據證
      人張倍嘉於偵查及本院審理中證述明確，準此，益徵證明被告利用承辦採購彩
      色監視器及數位相機職務之機會，向證人徐傑昌要求另外交付賄賂即印相機一
      台，見東窗事發始為掩飾犯行之補救措施，至為明確。
    (3)證人即電網通科技有限公司經理黃世輝於本院證稱：婦幼醫院於八十九年五、
      六月間曾向其公司借用一台舊電腦，借了約一年，是供院外醫療使用，當初是
      院方為了評估是否需要購買手提電腦云云，核與本案犯行無涉，不能採為有利
      於被告之證據。
(四)被告又辯稱：元佑公司係以最低價取得議價權，且最後成交之價格低於最初報價
    ，顯然於利潤上已有減少，而印相機市價約一萬餘元，徐傑昌是否有行賄之動機
    ，已有可議，且張倍嘉係婦幼醫院總務主任，與被告有嫌隙，張倍嘉之辦公室與
    被告之辦公室距離甚遠，平日又甚少至被告辦公室走動，連被告自己都無法確知
    辦公室物品確實放置地點，張倍嘉證稱印相機從未放置在醫院，實係故意誣陷被
    告，其證言之真實性令人質疑云云。經查：
    (1)元佑公司以最低價四萬九千五百元議價得標，而致贈被告市價約一萬四千元之
      之印相機，就本件採購案件而言，衡情雖可認定元佑公司無何利潤可言，然元
      佑公司以出售各類醫療儀器為其業務，除出售本件金額較低之監視系統外，當
      然亦希望將來能有機會出售其他儀器予婦幼醫院，故元佑公司業務員徐傑昌行
      賄被告之動機，應非僅止於本件採購案，況且被告本身不僅負責十萬元以下有
      關醫療維修所需設備、工具與零件之小額採購，且亦身為婦幼醫院器材設備採
      購及管理委員會委員，對婦幼醫院各項醫療設備之採購均有一定程度之影響，
      衡諸常情，元佑公司業務員徐傑昌對被告行賄，應係期望日後能爭取更多之採
      購案至明。而婦幼醫院於本案後，因以往曾向元佑公司採購儀器設備，後續之
      維修、零配件供應、更換或擴充，因相容性需要，依政府採購法規定仍繼續向
      該公司採購所需物品，有婦幼醫院九十年十月二十九日高市婦醫總字第０００
      四七四六號函一份在卷可稽（本院卷第七十頁），亦足以佐證元佑公司業務員
      徐傑昌行賄被告之動機，應如前述無訛。
    (2)再按公務員對於職務上收賄罪之成立，在於公務員是否對於職務上之行為有無
      收受賄賂，至於收受賄賂後，將賄賂置於何處，及事後有無返還賄賂，並不影
      響收賄罪之成立。因此，縱被告確將收受賄賂印相機一台放置在其辦公桌下，
      仍無礙於其所犯收受賄賂犯行之成立。又證人張倍嘉於調查站訊問時稱：被告
      於八十九年八月四日向我表示元佑公司贈送他一台印相機，他要退還給醫院列
      入財產，我乃向政風室報告，政風室乃要求被告寫報告，被告於八十九年八月
      八日告知我要將印相機還給元佑公司，該印相機從未放置本院供使用，他辦理
      採購案有弊情，已於八十九年三月六日調整其職務等語，惟於偵查中則稱：他
      向我說元佑公司送他一台印相機，調查站詢問他，他說是向廠商借的，要將印
      相機編入財產等語（偵查卷第六十一、六十二頁），復於原審審理中證稱：被
      告在調查人員來前一、二天告訴我廠商有送醫院一台印相機，他要列入財產，
      我有請示院長及政風室，隔一、二天被告就說要把印相機還給廠商，我於八十
      九年八月八日下午四時在調查站做完筆錄回醫院看到政風室公文後，才請被告
      來說明等語（原審九十年三月二十二日訊問筆錄），綜觀證人張倍嘉之證詞，
      乃係針對在被告收受賄賂後於八十九年八月間就印相機一台應列入醫院財產或
      交還元佑公司等事後掩飾罪行之細節所為之陳述，雖有不一之情形，惟揆諸上
      開說明，仍無礙於被告收受賄賂犯行之成立。
    (3)本案係署名「婦幼人」之不詳名者以檢舉信向檢察官檢舉而查獲，該檢舉函係
      以打字方式書寫，有該檢舉函一封在卷足參（本院卷第七七頁），被告辯稱：
      該檢舉函是張倍嘉挾怨報復而寄發云云，尚嫌無據。被告聲請傳訊證人戴本源
      、張文洲、傅營宗以證明被告如何修護儀器，節省公帑及婦幼醫院之試用制度
      ，且與本案待證事項無關，本院認無調查之必要，附此敘明。
(五)綜上所述，被告所辯均無可採。事證明確，被告犯行洵堪認定。
二、查被告係婦幼醫院總務室醫工組負責人，職掌業務為督導所屬技工辦理醫療儀器
    送修、維修事宜，並依政府採購法負責辦理十萬元以下有關醫療維修所需設備、
    工具與零件之小額採購，且為婦幼醫院器材設備採購及管理委員會委員，屬刑法
    上所謂依法令從事公務之人員。被告負責採採購「彩色監視系統」，其目的係供
    醫工組修理醫療儀器用，已如前述，核屬被告之職務範圍，被告對此職務範圍之
    採購行為，要求元佑公司業務員徐傑昌另贈送被告印相機一台，經業務員徐傑昌
    同意雙方達成期約，而於業務員徐傑昌交付印相機一台時予以收受，核其所為，
    係犯貪污治罪條例第五條第一項第三款對於職務上之行為收受賄賂罪。公訴人起
    訴之犯罪事實雖未敘及被告要求、期約賄賂之行為，然因要求、期約賄賂之行為
    為收受賄賂之階段行為，自為起訴效力所及，本院應一併審理。被告於要求、期
    約賄賂後，復加以收受賄賂，其要求、期約賄賂之低度行為應為收受賄賂之高度
    行為所吸收，不另論罪。再按犯貪污治罪條例第四至六條之罪，情節輕微，而其
    所得或所圖財物或不正利益在五萬元以下者，減輕其刑，貪污治罪條例第十二條
    第一項定有明文。被告利用職務上辦理採購之機會，收受當時市價約一萬四千元
    之印相機一台，情節尚屬輕微，應依上開規定減輕其刑。
三、被告犯罪事證既明，原審法院依據貪污治罪條例第五條第一項第三款、第十二條
    第一項、第十七條、刑法第十一條前段、第三十七條第二項規定，並審酌被告係
    依據法令從事採購業務之人，竟不知廉潔自重，貪圖不法，藉機收受賄賂，不但
    影響公務機關之名譽，更嚴重破壞全國人民對公務人員操守之信賴，事後猶卸責
    否認等一切情，量處有期徒刑五年，並說明犯貪污治罪條例之罪，而受有期徒刑
    以上之刑者，並宣告褫奪公權，貪污治罪條例第十七條定有明文，爰依法宣告褫
    奪公權三年，至被告收受之賄賂即印相機一台已返還證人徐傑昌取回交予元佑公
    司，另行出售予他人等情，業據證人徐傑昌到庭陳述明確，並有元佑公司九十年
    四月十一日函附統一發票一份在卷可證，爰不為追繳、沒收或發還被害人之諭知
    。經核原判決認事用法，均無違誤，量刑亦稱妥適，被告上訴意旨仍執陳詞，否
    認犯罪，指摘原判決不當，核無理由，應予駁回。
據上論斷，應依刑事訴訟法第三百六十八條，判決如主文。
本案經檢察官張其主到庭執行職務。
中        華        民        國  九十一    年      一    月    十五    日
                              臺灣高等法院高雄分院刑事第六庭
                                  審判長法官  王憲義
                                        法官  張意聰
                                        法官  范惠瑩
右正本證明與原本無異。
如不服本判決，應於判決送達後十日內向本院提出上訴狀，其未述理由者並應於提
出上訴狀後十日內向本院補提理由書（應附繕本)。
                                      書記官  馬蕙梅
中        華        民        國  九十一    年      一    月    十七    日
本件論罪科刑法條：
貪污治罪條例第五條第一項第三款。
有下列行為之一者，處七年以上有期徒刑，得併科新台幣六千萬元以下罰金：
三  對於職務上之行為，要求、期約或收受賄賂或其他不正利益者－。
                                                                  Ａ
